【裁判字號】    92,上易,726
【裁判日期】    920211
【裁判案由】    傷害
【裁判全文】
臺灣高等法院臺中分院刑事判決                    九十二年度上易字第七二六號
    上  訴  人  臺灣台中地方法院檢察署檢察官
    被      告  乙○○
右上訴人因被告傷害案件，不服臺灣台中地方法院九十一年度易字第二六八一號中華
民國九十二年二月十一日第一審判決（起訴案號：臺灣台中地方法院檢察署九十一年
度偵字第一八九一五號），提起上訴，本院判決如左：
    主      文
上訴駁回。
    事實及理由
一、本案經本院審理結果，認第一審判決認事用法及量刑均無不當，應予維持，並引
    第一審判決書記載之事實、證據及理由。（如附件）
二、檢察官上訴意旨仍依告訴人之聲請以被告乙○○ ( 以下簡稱被告)連續二次惡意
    傷害告訴人，原審僅量處拘役五十日，量刑太輕，並將原為原審退回併辦部分（
    即告訴人指訴被告在輔祥公司毆打其頭部之傷害行為部分），再請求併辦等語，
    然查原審已審酌被告之行為不可取，事後復未能與告訴人達成和解，惟告訴人所
    受傷勢尚非嚴重，且被告犯罪後承認犯行等一切情狀予以量刑，其量刑自無不當
    ，而併辦部分（移送原審法院及本院併辦之案號分別為：九十一年度偵字第二一
    ○六六號、九十二年度偵字第七六三０號），告訴人自陳其於九十一年七月中旬
    ，遭被告毆打後，係前往行政院衛生署豐原醫院就診，經原審法院發函詢問告訴
    人受傷情形，該院回覆：「丙○○女士於九十一年七月十二日來院門診，主訴一
    、二天前臉部被打，有暈眩、噁心嘔吐症狀，經頭顱Ｘ光檢查，理學檢查，無特
    殊發現」，有該院九十一年十二月三十日（九十一）豐醫病字第六四一三號函附
    卷可憑（見原審卷第一九頁），尚難據此認定告訴人身體或健康上受有何等傷害
    。而告訴人亦未能提出其他證據足以證明被告確有此部分之傷害行為，自難認定
    檢察官移送併案部分與本案成立連續犯之裁判上一罪關係，該部分仍應檢還由檢
    察官另行依法處理，併予敘明。是檢察官上開上訴意旨尚無可採，其上訴為無理
    由，應予駁回。
據上論斷，應依刑事訴訟法第三百七十三條、第三百六十八條，判決如主文。
本案經檢察官甲○○到庭執行職務。
中      華      民      國      九十二     年     五      月   二十八   日
              臺灣高等法院臺中分院刑事第七庭
                                      審判長法  官  林  榮  龍
                                            法  官  黃  日  隆
                                            法  官  江  錫  麟
右正本證明與原本無異。
不得上訴。
                                            書記官  陳  美  利
中      華      民      國      九十二     年     五      月   二十九   日
                                                                        Ｒ
臺灣臺中地方法院刑事判決                        九十一年度易字第二六八一號
    公  訴  人  臺灣臺中地方法院檢察署檢察官
    被      告  乙○○  女  二十二歲（民國○○○年○月○○日生）
                        身分證統一編號：Ｌ二二二二二三八一號
                        住臺中縣豐原市○○路六八巷三四０弄八號
右列被告因傷害案件，經檢察官提起公訴（九十一年度偵字第一八九一五號），本院
判決如左：
    主  文
乙○○傷害人之身體，處拘役伍拾日，如易科罰金，以參佰元折算壹日。
    事  實
一、乙○○與丙○○為同事關係，二人在公司因故而有爭執，乙○○竟基於普通傷害
    之犯意，於民國九十一年七月二十五日晚間八時二十分許，在臺中縣神岡鄉○○
    路六五號前，騎乘機車撞擊正騎腳踏車返家之丙○○，使丙○○因重心不穩而跌
    入路旁田中，致受有左大腿挫傷十乘以十五公分之傷害。
二、案經被害人丙○○訴由臺中縣警察局豐原分局報告臺灣臺中地方法院檢察署檢察
    官偵查起訴。
    理  由
一、訊據被告乙○○承認於右揭時地傷害丙○○之事實，惟略辯稱：伊是用手將丙○
    ○推入田中，不是用機車撞她云云。經查：被告右揭傷害犯罪事實，業據告訴人
    丙○○於警訊、偵查及本院調查時指訴：九十一年七月二十五日晚間八時二十分
    左右，伊騎腳踏車返家，路經臺中縣神岡鄉○○路，乙○○突然騎機車撞伊左大
    腿，當時伊重心不穩就摔入田裡等語綦詳（見偵卷第六、一七頁，本院卷第一六
    頁），並有大德醫院九十一年（驗傷診斷書誤寫為七十一年）七月二十六日出具
    之驗傷診斷書在卷可稽（見偵卷第一○頁）。依上開驗傷診斷書顯示，告訴人受
    傷部位係在左大腿外側，與告訴人所指被告騎機車撞其左大腿之情吻合，告訴人
    之指訴自堪採信。被告前揭所辯應係避重就輕之詞，不足為採。本件事證明確，
    被告犯行堪以認定。
二、核被告所為，係犯刑法第二百七十七條第一項之普通傷害罪。爰審酌被告為成年
    人，未能以理性溝通方式解決紛爭，竟對告訴人施以暴力手段，行為實不可取，
    事後復未能與告訴人達成和解，惟告訴人所受傷勢尚非嚴重，且被告犯罪後承認
    犯行，態度尚屬良好等一切情狀，量處如主文所示之刑，並諭知易科罰金之折算
    標準。
三、檢察官另以：被告乙○○於九十一年七月中旬，在臺中市○○路六六號三樓「輔
    祥實業股份有限公司」內，徒手毆打告訴人丙○○頭部，因認被告此部分亦涉犯
    刑法第二百七十七條第一項之普通傷害罪嫌，而移送本院併案審理（九十一年度
    偵字第二一○六六號）。惟按犯罪事實應依證據認定之，無證據不得推定其犯罪
    事實，刑事訴訟法第一百五十四條定有明文。本件告訴人自陳其於九十一年七月
    中旬，遭被告毆打後，係前往行政院衛生署豐原醫院就診，經本院發函詢問告訴
    人受傷情形，該院回覆：「丙○○女士於九十一年七月十二日來院門診，主訴一
    、二天前臉部被打，有暈眩、噁心嘔吐症狀，經頭顱Ｘ光檢查，理學檢查，無特
    殊發現」，有該院九十一年十二月三十日（九十一）豐醫病字第六四一三號函附
    卷可憑（見本院卷第一九頁），尚難據此認定告訴人身體或健康上受有何等傷害
    。而告訴人亦未能提出其他證據足以證明被告確有此部分之傷害行為（告訴人雖
    稱公司同事吳婉平曾目睹被告出手毆打，然經本院傳喚吳婉平到庭作證，吳婉平
    以電話表示其與被告及告訴人係在不同單位工作，對雙方均無印象，對於二人爭
    執之事亦不知情，有本院電話紀錄在卷可參），自難認定檢察官移送併案部分與
    本案成立連續犯之裁判上一罪關係，該部分應檢還由檢察官另行依法處理，併予
    敘明。
據上論斷，應依刑事訴訟法第二百九十九條第一項前段，刑法第二百七十七條第一項
、第四十一條第一項前段，罰金罰鍰提高標準條例第一條前段、第二條，判決如主文
。
本案經檢察官張溢金到庭執行職務。
中      華      民      國      九十二      年    二      月    十一    日
                                        臺灣臺中地方法院刑事第四庭
                                            審判長法  官  鄭 文 祺
                                                  法  官  黃 家 慧
                                                  法  官  羅 智 文
右正本證明與原本無異。
如不服本判決，應於送達後十日內向本院提出上訴狀（須附繕本），上訴於臺灣高等
法院臺中分院。
                                                  書記官
中      華      民      國      九十二      年    二      月    十一    日
附錄論罪科刑法條
刑法第二百七十七條第一項
傷害人之身體或健康者，處三年以下有期徒刑、拘役或一千元以下罰金。


司法院資訊處製作；財團法人民間司法改革基金會備份。
